【裁判字號】    92,交抗,552
【裁判日期】    920609
【裁判案由】    違反道路交通管理處罰條例
【裁判全文】
臺灣高等法院交通事件裁定                        九十二年度交抗字第五五二號
    抗  告  人
    即受處分人  甲○○
右抗告人因違反道路交通管理處罰條例案件，不服臺灣板橋地方法院九十二年度交聲
字第八二八號，中華民國九十二年五月十三日裁定，提起抗告，本院裁定如左：
    主  文
抗告駁回。
    理  由
一、按汽車駕駛人，駕駛汽車，行近行人穿越道，不減速慢行或行人穿越道有行人穿
    越時，不暫停讓行人先行通過者，處新臺幣（下同）六百元以上一千八百元以下
    罰鍰，道路交通管理處罰條例第四十四條第二款定有明文。
二、本件抗告人即受處分人甲○○於民國九十二年三月十二日十九時四十六分許，騎
    乘車牌號碼ＭＦＪ─八一二號重機車，行經臺北市○○路與昆明街口之行人穿越
    道，臺北市政府警察局萬華分局員警認其於行近行人穿越道，有行人穿越時，不
    暫停讓行人先行通過，因而攔停舉發。受處分人於九十二年三月二十八日（已逾
    通知單之應到案日期：九十二年三月二十七日前）向原處分機關申訴，經舉發機
    關調查後，仍認受處分人有上開違規行為，原處分機關乃依道路交通管理處罰條
    例第四十四條第二款及違反道路交通管理事件統一裁罰基準表等規定，裁處受處
    分人罰鍰一千四百元。
三、抗告意旨略以：受處分人絕無與行人爭道，當時係向路人問路，且罰單則是在不
    知情之情況下所簽。
四、經查：
（一）受處分人於前揭時、地騎乘車牌號碼ＭＦＪ─八一二號重機車，行近行人穿越
      道有行人穿越時，不暫停讓行人先行通過之事實，業經原處分機關向舉發員警
      吳澤育查證屬實，員警吳澤育並表示當時係經受處分人確認無訛後簽收，有臺
      北市政府警察局萬華分局九十二年四月十日北市警萬分交字第○九二六一五三
      七六○○號函在卷可稽（見原審卷第十一頁），該員警係依法執行勤務，與受
      處分人素無怨隙，自無杜撰事實之理。
（二）受處分人雖辯稱當時是在問路，惟由其異議狀所稱其騎乘機車載二名幼兒於路
      口詢問中興醫院方向，且問完路後路人續行前進，其則反向離去等情節可知（
      見原審卷第四頁），其所稱「問路」之地點應即在大馬路上，且與行人行進路
      線僅有正常對話之距離，而該處（臺北市○○路與昆明街口）為西門商區，當
      時（十九時四十六分）亦屬人潮較多之時刻，其一車三人於該問路地點，自會
      對行人之通行產生影響，尚不因其當時另有問路之動作，而影響其與行人爭道
      事實之認定，則受處分人另稱其事後始知當時員警給其所簽的是罰單云云，亦
      與本件違規事實之認定不生影響。
五、原審因而認受處分人確有前揭違規之行為，原處分機關依道路交通管理處罰條例
    第四十四條第二款及違反道路交通管理事件統一裁罰基準表等規定，裁處受處分
    人罰鍰一千四百元，並無違誤，而駁回受處分人所為異議之聲明，經核並無不合
    。受處分人提起抗告，為無理由，應予駁回。
據上論結，應依道路交通案件處理辦法第二十六條、刑事訴訟法第四百十二條，裁定
如主文。
中      華      民      國    九十二    年      六      月      九      日
                              臺灣高等法院交通法庭
                                  審判長法  官  楊  照  男
                                        法  官  陳  炳  彰
                                        法  官  王  詠  寰
右正本證明與原本無異。
不得再抗告。
                                        書記官  駱  麗  君
中      華      民      國    九十二    年      六      月      九      日


司法院資訊處製作；財團法人民間司法改革基金會備份。
